臺灣臺南地方法院刑事判決　　　　　　　　　　　　　九十年度易字第二五三八號
　　公　訴　人　臺灣臺南地方法院檢察署檢察官
　　被　　　告　甲○○
右列被告因竊盜案件，經檢察官提起公訴（九十年度偵字第一二四六二號），本院判
決如左：
    主  文
甲○○竊盜，處罰金壹仟元，如易服勞役，以佰元折算壹日。
    事  實
一、甲○○於民國（下同）九十年十月二十四日下午六時三十分許，在臺南市○○路
    ○段五號「小北百貨公司西門店」購物，意圖為自己不法所有，趁該店店員疏未
    注意之際，徒手竊取該店店員吳青萍所管領之資生堂香皂二塊及打孔機一台，總
    計新台幣（下同）一百四十元，得手後藏於褲袋內，而僅以二只小夜燈結帳，離
    去時因該店警報器響起而為吳青萍發覺，於店外停放機車處逮獲被告後報警處理
    ，並扣得資生堂香皂二塊及打孔機一台。
二、案經臺南市警察局第五分局報請臺灣臺南地方法院檢察署檢察官偵查起訴。
    理  由
一、訊據被告甲○○坦承右揭時地有購買小夜燈等物一情不諱，惟矢口否認涉有竊盜
    犯行，辯稱：伊將小夜燈拿在手上，所以把香皂放在口袋內，結帳時忘了拿出來
    結帳，不是要偷，打孔機係其他客戶買的放在結帳區，不是在伊口袋中找到的云
    云。惟查，右揭事實，業據證人吳青萍即「小北百貨公司西門店」店員結證屬實
    ，復有贓物認領保管收據一紙附卷可稽，且證人吳青萍亦證述親眼見被告從口袋
    中拿出打孔機，之前則曾見被告將香皂及小夜燈拿在手上，可見打孔機確係由被
    告口袋中取出無誤，且被告亦無必要將雙手足以拿取之香皂改置口袋中，再參諸
    當日被告只購買小夜燈二只、香皂二塊及打孔機一台，惟結帳時僅出示小夜燈二
    只，則被告當日所購物品之種類及數量均屈指可數，忘記結帳之可能性甚小，參
    以被告未結帳之香皂及打孔機等物，均屬體積小巧並容易藏匿之物品，顯見被告
    應係購物之際，見該等物品容易藏匿而起念加以竊取，是被告所辯無非事後卸責
    之詞，委無足採，被告竊盜犯行應堪認定。
二、核被告意圖為自己不法之所有，而竊取他人之動產，所為係犯刑法第三百二十條
    第一項之罪。又被告係九年六月十五日生，於案發時已年滿八十歲，依法減輕其
    刑。爰審酌被告犯罪之手段、所生損害、犯罪後態度等一切情狀，量處如主文所
    示之刑，併諭知易服勞役之折算標準，以示懲儆。
據上論斷，應依刑事訴訟法第二百九十九條第一項前段，刑法第十八條第三項、第三
百二十條第一項、第四十二條第二項，罰金罰鍰提高標準條例第一條前段、第二條，
判決如主文。
本案經檢察官周文祥到庭執行職務
中      華      民      國      九十一      年    一    月    三十一    日
                                  臺灣臺南地方法院刑事第二庭
      審判長法官  侯明正
                                            法官  黃光進
                                            法官  林中如
右正本證明與原本無異。
如不服本判決，應於收受本判決後十日內，向本院提出上訴狀。（須附繕本）
中      華      民      國      九十一      年    二     月     一      日
                                      書  記  官  楊建新
附錄本案論罪科刑法條
中華民國刑法第三百二十條第一項
意圖為自己或第三人不法之所有，而竊取他人之動產者，為竊盜罪，處五年以下有期
徒刑、拘役或五百元以下罰金。
